臺灣板橋地方法院民事裁定　　　　　　　100年度聲字第162號
聲　請　人　泰國商創利電子股份有限公司
代　表　人　程萬遠
上列聲請人因與相對人金橋電子實業股份有限公司間請求債務不
履行損害賠償事件，聲請法官迴避，本院裁定如下：
    主  文
聲請駁回。
    理  由
一、按法官有民事訴訟法第32條所定以外之情形，足認其執行職
    務有偏頗之虞者，當事人得聲請法官迴避，民事訴訟法第33
    條第1 項第2 款固定有明文。惟按「民事訴訟法第33條第1
    項第2 款規定推事有應自行迴避而不自行迴避以外之情形，
    足認其執行職務有偏頗之虞，據而聲請推事迴避者，應以推
    事對於訴訟標的有特別利害關係，或與當事人之一造有密切
    之交誼或嫌怨，或基於其他情形客觀上足疑其為不公平之審
    判者為其原因事實，若僅憑當事人之主觀臆測，或不滿意推
    事進行訴訟遲緩，或認推事指揮訴訟欠當，則不得謂其有偏
    頗之虞」、「僅於訴訟進行中有所指揮或裁判，致當事人一
    造不利，在主觀上疑其不公，自不能遽以偏頗為理由聲請拒
    卻」、「推事就當事人聲明之證據不為調查，不得即認其執
    行職務有偏頗之虞」，最高法院亦分別著有69年台抗字第45
    7 號、18年抗字第342 號、27年抗字第304 號判例可資參照
    。又依民事訴訟法第33條第1 項第2 款為聲請迴避原因，依
    同法第34條第2 項及第284 條之規定，應自為聲請之日起3
    日內提出能即時調查之證據以釋明之。所謂因釋明而應提出
    之能即時調查之證據，係指當事人於釋明其事實上之主張時
    ，應同時提出可供法院得隨時進行調查之證據而言，故當事
    人如未同時提出供釋明用之證據，法院自無裁定限期命其補
    正之必要，最高法院75年台抗字第453 號裁定亦可資參酌。
二、本件聲請意旨略以：本案審理中，法官審理時之諸多舉措，
    顯然有所偏頗，有民事訴訟法第33條第1 項第2 款規定之迴
    避事由，茲敘明如後：(一)聲請人即原告於審理中多次聲請傳
    喚7 名對聲請人有利之重要證人，法官卻一直不予傳喚詰問
    ，自有明顯之偏頗。(二)法官曾同意於民國99年6 月8 日傳喚
    證人楊文龍，嗣因法官請假改庭期，後就不再傳喚，箇中原
    因令人無法理解。(三)法官從未調查系爭電源供應器是否符合
    Intel ATX12V規範版本，影響本案損害之認定，自有損聲請
    人之權益，偏頗之心態，由此可見；另就液晶螢幕部分，聲
    請人多次具狀要求比對安規證書所規定之零組件，是否與售
    予聲請人之貨品相符合，如不相符，不僅為本案買賣不完全
    給付，更有詐欺之嫌，如此重要之證據，法官也置之不理，
    偏袒相對人即被告之審理，令聲請人無法接受。(四)法官也不
    予理會對聲請人有利之可證明不良商品瑕疵數量之3 家運輸
    公司之發票收據及載貨收據表單等證物，自有偏頗。(五)多次
    庭訊法官都讓相對人律師盡情辯護，聲請人提出反駁則常遭
    制止稱與本案無關或補充書狀就好，聲請人於本案共提出14
    7 項證物，法官從未訊問相對人或詳加調查。(六)法官多次問
    案常以相對人答辯狀內容反問聲請人，大部分問案態度與相
    對人律師幾乎一致，聲請人起訴內容及有利之證據，反不詰
    問相對人。(七)相對人公司員工多次告訴聲請人，相對人會以
    特別的方式、私底下的方式處理，此等可疑之語氣，聲請人
    已提呈9 卷錄音帶予法院證實，法官也視而不見。(八)相對人
    干擾證人，意圖引導證人，經聲請人於100 年4 月26日提出
    陳報狀附上證人錄音證據，法官不僅未向相對人質問，也不
    理會聲請人提出之事證。(九)相對人曾偽造聲請人公司代表人
    之簽名及聲請人公司之通知函，於臺北地方法院及士林地方
    法院當證據使用，聲請人公司代表人已向臺北地檢署提出偽
    造文書之告訴（99年度他字第8575號）；另於訴訟進行中，
    始發現相對人使用不符之劣質零組件及偽造國際安規標誌，
    而於100 年1 月11日，再向鈞院提出詐欺、偽造文書自訴案
    （100 年度自字第1 號），聲請人又於100 年5 月17日，追
    加相對人再度行使偽造證據等罪（100 年度自字第18號），
    按經驗法則、比例法則，相對人自行製作之之私文書如何可
    採？相對人多次偽造文書之行為，均與本案相牽連，聲請人
    已多次陳報，法官皆不聞不問。又聲請人已依法向鈞院檢察
    署提起相對人因本案再次使用偽造文書罪之告訴（100 年度
    他字第3305號），庭訊當日聲請人律師聲明相對人新提出安
    規證書係偽造，並要求相對人安規證書正本，以便鑑定真偽
    ，相對人律師避不回答，而法官不僅不要求相對人提出，反
    而宣告辯論終結，安規證書之真偽，關係本案甚巨，法官不
    查而認定之行為，自有明顯之偏頗。法官未依聲請人上述請
    求加以調查，遽行辯論終結，聲請人始知法官偏頗，縱本案
    現經裁定再開辯論程序，聲請人仍認有偏頗之虞。為此，爰
    依民事訴訟法第33條第1 項第2 款之規定，聲請法官迴避等
    語。
三、經查，本件聲請人所舉前開應迴避原因，皆為聲請人對於承
    審法官於訴訟指揮及證據方法取捨方面所為之質疑，僅屬聲
    請人對於承審法官處理該案態度之個人主觀感受及臆度，客
    觀上尚不足為其執行職務有偏頗之虞之事證，核與首揭判例
    之所謂足認法官執行職務有偏頗之虞者，係指法官於訴訟標
    的有特別利害關係或與當事人之一造有密切之交誼或嫌怨等
    客觀事實，足使人疑其為不公平之審判者而言之情形不合。
    且聲請人迄未提出任何可供本院即時調查之證據以資釋明，
    揆諸首揭法文，其聲請法官迴避，於法自有未合，不應准許
    ，爰裁定如主文。
中    華    民    國    100  年    7    月    25    日
                  民事第一庭    審判長法  官  李世貴
                                      法  官  黃若美
                                      法  官  黃信滿
以上正本係照原本作成。
如對本裁定抗告須於裁定送達後10日內向本院提出抗告狀，並應
繳納抗告費新台幣1,000 元整。
中    華    民    國    100  年    7    月    25    日
                                      書記官  莊琬婷